Inventaris van de Algemene Index van het Ministerie van Financiën: kopieën van besluiten en uitgaande brieven, 1936-1975
Nationaal Archief, Den Haag
- INDEXKOPIEËN, B
  - Indexkopieën, doorslagen en afschriften van stukken uit het verbaalarchief van het Ministerie van Financiën, B.1
    - Rijksbegroting; begrotingen van afzonderlijke fondsen en staatsbedrijven, 5
      - Behandeling van de begrotingen door de Staten-Generaal, 52
        - Hoofdstukken van de Rijksbegroting, 521
          - 5210, Algemeen., 1936-1968; 6656-6680; 1 stuk, 1 pak en 23 omslagen
            - Hoofdstuk X A, Bijzondere Economische Zaken. 14 sep. 1946, 6673; stuk
            - Hoofdstuk XI, Landbouw en Visserij. 20 nov. 1937 - 30 mrt. 1953, 6674
            - Hoofdstuk XII, Sociale Zaken. 25 okt. 1937 - 15 dec. 1952, 6675
            - Hoofdstuk XIII, Overzeese Gebiedsdelen. 11 aug. 1937 - 23 mrt. 1953, 6676
            - Hoofdstuk XIII A, Unieaangelegenheden. 5 mei 1950 - 29 dec. 1952, 6677
            - Hoofdstuk XIII B, Departement voor Uniezaken en Overzeese Rijksdelen. 26 okt. 1950 - 11 dec. 1952, 6678
            - Hoofdstuk XIV, Onvoorzien. 3 jan. 1936 - 12 juli 1967, 6679
            - Hoofdstuk II A, Algemene Zaken (Alg. Oorlogvoering van het Koninkrijk). 1 apr. 1938 - 12 nov. 1952, 6680
        - Rijksfondsen, 522
          - 5220, Algemeen., 16 feb. 1939 - 6 sep. 1951; 6681
          - 5221, Fondsen voor sociale en economische doeleinden., 1937-1952; 6682-6684; 3 omslagen
            - 52211, Verkeersfonds. 13 dec. 1937 - 8 nov. 1948, 6682
            - 52212, Zuiderzeefonds en Openbaar Lichaam de Wieringermeer. 3 mei 1940 - 25 feb. 1952, 6683
            - 52213, Scheepvaartfonds. 3 okt. 1946 - 7 mei 1952, 6684
          - 5222, Fondsen voor militaire doeleinden., 1946-1953; 6685-6686; 1 stuk en 1 omslag
            - 52221, Fonds voor de voltooiing van het Vestingstelsel. 12 dec. 1952 - 25 apr. 1953, 6685
            - 52222, Defensiefonds. 21 sep. 1946, 6686; stuk
          - 5223, Fondsen voor crisiszaken., 1937-1952; 6687-6688; 2 omslagen
            - 52231, Werkloosheidssubsidiefonds. 2 nov. 1937 - 2 mrt. 1940, 6687
            - 52232, Landbouwcrisisfonds. 13 dec. 1937 - 2 okt. 1952, 6688
          - 5226, Scheepvaartfonds., 21 dec. 1948; 6689; stuk
          - 5229, Andere fondsen., 1936-1953; 6690-6693; 2 omslagen
            - 52291, Algemeen Burgerlijk Pensioenfonds. 9 dec. 1937 - 29 jan. 1952, 6690
            - 52292, Gemeentefonds. 3 jan. 1936 - 17 dec. 1953, 6691
            - 52293, Fonds voor de uitvoering van de Tiendwet 1907 (Stbl. 222). 3 jan. 1936 - 9 dec. 1939, 6692
            - 52294, Provinciefonds. 3 mrt. 1949 - 13 nov. 1951, 6693
              Zie ook rubriek 01162.
        - Staatsbedrijven, 523
          - 5230, Algemeen., 10 mrt. 1947 - 6 sep. 1951; 6694
          - 5231, Staatsbedrijf der Algemene Landsdrukkerij; Staatsdrukkerij en Uitgeverijbedrijf., 13 nov. 1937 - 12 nov. 1952; 6695
          - 5232, Staatsbedrijf der Posterijen, Telegrafie en Telefonie., 9 nov. 1938 - 29 apr. 1953; 6696
          - 5233, Staatsmuntbedrijf., 3 jan. 1936 - 26 nov. 1964; 6697
          - 5234, Staatsbedrijf der Artillerie-Inrichtingen., 5 mrt. 1943; 6698; stuk
          - 5235, Staatsvissershavenbedrijf., 29 nov. 1938 - 1 nov. 1951; 6699
          - 5236, Staatsmijnen in Limburg., 14 dec, 1937 - 26 nov. 1952; 6700
      - Uitvoering der begrotingswetten, 53
        - Algemeen, toepassing art. 15, 2e Lid, Compt. wet., 530
          Zie ook rubriek 3111.
          - 5300, Algemeen., 11 nov. 1937 - 13 feb. 1953; 6701; pak
        - Hoofdstukken der Rijksbegroting, 531
          - 5310, Algemeen., 1936-1969; 6702-6788; 2 stukken, 40 pakken en 46 omslagen
            - Algemeen. 4 dec. 1941 - 5 nov. 1948, 6702; pak
            - Algemeen. 18 juni 1947 - 20 apr. 1953, 6703; pak
            - Hoofdstuk I. 30 juni 1941 - 14 jan. 1970, 6704
            - Hoofdstuk II. 23 juli 1940 - 25 mrt. 1953, 6705; pak
            - Hoofdstuk II A. 31 mrt. 1941 - 20 mrt. 1953, 6706
            - Hoofdstuk II B. 20 juni 1940 - 5 dec. 1950, 6707
            - Hoofdstuk III. 28 jan. 1938 - 13 apr. 1950, 6708; pak
            - Hoofdstuk III. 19 feb. 1947 - 11 juli 1951, 6709
            - Hoofdstuk III. 20 okt. 1948 - 8 juli 1952, 6710; pak
            - Hoofdstuk III. 13 juni 1949 - 20 apr. 1953, 6711
            - Hoofdstuk III. 17 feb. 1950 - 29 apr. 1953, 6712
            - Hoofdstuk III. 11 sep. 1951 - 18 sep. 1953, 6713
            - Hoofdstuk IV. 9 nov. 1937 - 29 jan. 1948, 6714
            - Hoofdstuk IV. 15 feb. 1947 - 2 nov. 1950, 6715; pak
            - Hoofdstuk IV. 29 nov. 1948 - 29 apr. 1953, 6716; pak
            - Hoofdstuk IV A. 29 mrt. 1944 - 12 feb. 1948, 6717
            - Hoofdstuk IV B. 4 juli 1946, 6718; stuk
            - Hoofdstuk V. 29 dec. 1937 - 14 nov. 1946, 6719; pak
            - Hoofdstuk V. 25 jan. 1944 - 17 mrt. 1949, 6720; pak
            - Hoofdstuk V. 10 nov. 1947 - 23 mei 1952, 6721; pak
            - Hoofdstuk V. 8 juni 1950 - 29 juli 1953, 6722
            - Hoofdstuk VI. 8 juli 1937 - 23 juli 1943, 6723
            - Hoofdstuk VI. 7 nov. 1941 - 7 nov. 1946, 6724; pak
            - Hoofdstuk VI. 7 juli 1944 - 9 mei 1949, 6725
            - Hoofdstuk VI. 5 nov. 1946 - 2 jan. 1950, 6726
            - Hoofdstuk VI. 3 okt. 1947 - 12 sep. 1950, 6727
            - Hoofdstuk VI. 8 juli 1948 - 7 juni 1951, 6728
            - Hoofdstuk VI. 28 dec. 1948 - 20 mei 1952, 6729
            - Hoofdstuk VI. 19 aug. 1949 - 1 apr. 1953, 6730
            - Hoofdstuk VI. 29 jan. 1951 - 16 mrt. 1953, 6731
            - Hoofdstuk VI A. 15 apr. 1941 - 2 jan. 1947, 6732
            - Hoofdstuk VII A. 17 feb. 1937 - 12 nov. 1962, 6733
            - Hoofdstuk VII A1, 8 jan. 1948 - 24 nov. 1959, 6734
            - Hoofdstuk VII A2, 8 jan. 1948 - 18 nov. 1959, 6735
            - Hoofdstuk VII B. 6 nov. 1941, 6736; stuk
            - Hoofdstuk VII B. 4 mrt. 1936 - 28 sep. 1948, 6737
            - Hoofdstuk VII B. 6 sep. 1946 - 2 mrt. 1953, 6738
            - Hoofdstuk VII B. 2 nov. 1951 - 2 mei 1962, 6739; pak
            - Hoofdstuk VIII. 18 sep. 1937 - 31 okt. 1947, 6740
            - Hoofdstuk VIII A. 23 okt. 1947 - 9 mrt. 1951, 6741; pak
            - Hoofdstuk VIII A. 6 okt. 1948 - 27 apr. 1953, 6742; pak
            - Hoofdstuk VIII B. 8 aug. 1946 - 22 aug. 1951, 6743; pak
            - Hoofdstuk VIII B. 6 okt. 1948 - 28 apr. 1953, 6744; pak
            - Hoofdstuk IX. 29 dec. 1937 - 19 okt. 1951, 6745; pak
            - Hoofdstuk IX A. 29 dec. 1945 - 4 okt. 1949, 6746; pak
            - Hoofdstuk IX A. 17 okt. 1947 - 14 apr. 1954, 6747; pak
            - Hoofdstuk IX A. 25 nov. 1963 - 22 dec. 1967, 6748
            - Hoofdstuk IX B. 6 mei 1946 - 11 apr. 1949, 6749; pak
            - Hoofdstuk IX B. 11 aug. 1947 - 30 dec. 1949, 6750
            - Hoofdstuk IX B. 8 juli 1948 - 11 mrt. 1953, 6751; pak
            - Hoofdstuk IX B. 30 sep. 1950 - 10 sep. 1955, 6752; pak
            - Hoofdstuk IX B. 18 aug. 1960 - 18 feb. 1969, 6753; pak
            - Hoofdstuk X. 28 dec. 1937 - 29 dec. 1939, 6754
            - Hoofdstuk X. 4 jan. 1938 - 16 nov. 1943, 6755
            - Hoofdstuk X. 19 okt. 1942 - 17 okt. 1947, 6756
            - Hoofdstuk X. 25 jan. 1946 - 25 jan. 1950, 6757; pak
            - Hoofdstuk X. 2 juli 1947 - 2 aug. 1950, 6758; pak
            - Hoofdstuk X. 2 okt. 1948 - 28 mrt. 1951, 6759; pak
            - Hoofdstuk X. 28 dec. 1948 - 4 juni 1952, 6760; pak
            - Hoofdstuk X. 1 dec. 1950 - 6 mrt. 1953, 6761
            - Hoofdstuk X. 24 aug. 1951 - 3 juni 1955, 6762
            - Hoofdstuk X A. 25 juli 1941 - 7 okt. 1946, 6763
            - Hoofdstuk X B. 6 sep. 1941 - 28 jan. 1948, 6764
            - Hoofdstuk XI. 12 juli 1937 - 28 jan. 1946, 6765; pak
            - Hoofdstuk XI. 27 okt. 1942 - 1 okt. 1946, 6766; pak
            - Hoofdstuk XI. 22 feb. 1945 - 10 nov. 1948, 6767
            - Hoofdstuk XI. 22 juni 1946 - 12 sep. 1949, 6768
            - Hoofdstuk XI. 4 mrt. 1947 - 14 dec. 1950, 6769; pak
            - Hoofdstuk XI. 8 juli 1948 - 3 dec. 1951, 6770
            - Hoofdstuk XI. 28 dec. 1948 - 28 apr. 1952, 6771
            - Hoofdstuk XI. 2 mrt. 1950 - 1 mei 1953, 6772
            - Hoofdstuk XI. 15 aug. 1951 - 20 okt. 1955, 6773; pak
            - Hoofdstuk XII. 18 feb. 1937 - 13 juli 1944, 6774
            - Hoofdstuk XII. 27 okt. 1942 - 17 aug. 1947, 6775; pak
            - Hoofdstuk XII. 25 feb. 1946 - 19 aug. 1949, 6776; pak
            - Hoofdstuk XII. 16 okt. 1947 - 8 nov. 1950, 6777; pak
            - Hoofdstuk XII. 5 okt. 1948 - 28 mrt. 1951, 6778; pak
            - Hoofdstuk XII. 20 aug. 1949 - 17 okt. 1952, 6779
            - Hoofdstuk XII. 7 juni 1950 - 6 feb. 1953, 6780
            - Hoofdstuk XII. 9 nov. 1951 - 20 juni 1961, 6781; pak
            - Hoofdstuk XII A. 29 dec. 1952 - 12 juli 1960, 6782
            - Hoofdstuk XIII. 24 dec. 1937 - 13 apr. 1948, 6783
            - Hoofdstuk XIII. 18 okt. 1946 - 29 apr. 1953, 6784; pak
            - Hoofdstuk XIII A. 25 mei 1950 - 11 feb. 1953, 6785
            - Hoofdstuk XIII B. 27 apr. 1950 - 29 dec. 1952, 6786; pak
            - Hoofdstuk XIV. 9 aug. 1937 - 6 dec. 1968, 6787; pak
            - Hoofdstuk XV. 12 dec. 1961 - 17 jan. 1969, 6788; pak
        - Rijksfondsen, 532
          - 5320, Algemeen., 25 aug. 1937 - 26 jan. 1949; 6789
          - 5321, Fondsen voor sociale en economische doeleinden., 1937-1953; 6790-6792; 3 omslagen
            - 53211, Verkeersfonds. 4 sep. 1937 - 15 dec. 1952, 6790
            - 53212, Zuiderzeefonds en Openbaar Lichaam de Wieringermeer; Noord Oost Polder. 25 aug. 1937 - 14 juli 1953, 6791
            - 53213, Scheepvaartfonds. 24 aug. 1948 - 26 aug. 1953, 6792
          - 5323, Fondsen voor crisiszaken., 1936-1953; 6793-6794; 3 omslagen
            - 53231, Werkloosheidssubsidiefonds. 17 jan. 1936 - 2 juni 1944, 6793
            - 53232, Landbouwcrisisfonds. 29 juni 1938 - 20 mrt. 1953, 6794
          - 5326, Verkeersfonds., 15 dec. 1947 - 29 nov. 1948; 6795
          - 5327, Herstelfonds., 30 dec. 1942 - 6 sep. 1945; 6796
          - 5328, Leningfonds., 12 feb. 1941 - 10 juli 1944; 6797
          - 5329, Andere fondsen., 1938-1953; 6798-6799; 2 omslagen
            - 53291, Algemeen Burgerlijk Pensioenfonds. 7 apr. 1941 - 29 apr. 1953, 6798
            - 53292, Gemeentefonds. 17 nov. 1938 - 14 dec. 1953, 6799
        - Staatsbedrijven, 533
          - 5330, Algemeen., 25 jan. 1949; 6800; stuk
          - 5331, Staatsbedrijf der Algemene Landsdrukkerij; Staatsdrukkerij- en Uitgeverijbedrijf., 12 okt. 1937 - 10 juli 1952; 6801
          - 5332, Staatsbedrijf der Posterijen, Telegrafie en Telefonie., 7 okt. 1937 - 3 dec. 1952; 6802
          - 5333, Staatsmuntbedrijf., 3 mrt. 1943 - 17 dec. 1968; 6803
          - 5334, Staatsbedrijf der Artillerie-Inrichting (N.V. Nederlandse Machine fabriek, Artillerie-Inrichtingen, Hembrug)., 20 dec. 1940 - 23 mei 1944; 6804
          - 5335, Staatsvissershavenbedrijf., 26 apr. 1940 - 8 juli 1952; 6805
          - 5336, Staatsmijnen in Limburg., 2 feb. 1943 - 27 feb. 1953; 6806
          - 5337, Rijksradio omroep., 15 juli 1947 - 8 aug. 1951; 6807
    - Nationale schuld, 6
      - Algemeen (Grootboekverslag), 60
        - 600, Algemeen., 25 apr. 1938 - 15 mrt. 1954; 6808
      - Grootboeken der Nationale schuld, 61
        - 610, Algemeen., 18 sep. 1937 - 8 mei 1954; 6809; pak
        - 611, Verjaarde Grootboekrente., 3 juli 1937 - 24 mei 1954; 6810
        - 612, Verkoop Grootboekinschrijvingen. Overdracht (aflossing, afschrijving.), 5 nov. 1937 - 8 mei 1954; 6811; pak
        - 619, Overige onderwerpen., 1943-1954; 6812-6814; 3 pakken
          - 29 juni 1943 - 10 mrt. 1947., 6812
          - 11 mrt. 1947 - 18 dec. 1947., 6813
          - 23 dec. 1947 - 19 mei 1954., 6814
      - Geconsolideerde schuld enz., 62
        - 620, Algemeen., 9 aug. 1937 - 18 feb. 1954; 6815
        - 621, Leningen; Leningwet., 1937-1954; 6816-6822; 1 omslag en 6 pakken
          - 3 aug. 1937 - 5 mrt. 1940., 6816; omslag
          - 11 mrt. 1940 - 20 nov. 1942., 6817
          - 24 nov. 1942 - 25 juli 1946., 6818
          - 26 juli 1946 - 5 mrt. 1948., 6819
          - 6 mrt. 1948 - 15 dec. 1949., 6820
          - 19 dec. 1949 - 23 nov. 1951., 6821
          - 26 nov. 1951 - 12 okt. 1954., 6822
        - 622, Reservering en belegging van gelden door Overheids- en particuliere instellingen., 1937-1954; 6823-6825; 1 omslag en 2 pakken
          - 12 juli 1937 - 27 jan. 1942., 6823; omslag
          - 9 juni 1942 - 9 feb. 1948., 6824
          - 11 feb. 1948 - 1 juli 1954., 6825
        - 623, Amortisatie., 7 jan. 1938 - 21 juli 1954; 6826
        - 624, Uitlotingen., 1937-1954; 6827-6829; 1 omslag en 2 pakken
          - 5 aug. 1937 - 4 jan. 1943., 6827
          - 8 jan. 1943 - 30 sep. 1946., 6828
          - 3 okt. 1946 - 31 mei 1954., 6829; omslag
        - 625, Conversie., 29 nov. 1937 - 6 feb. 1954; 6830
        - 628, Aandeel in rente en aflossing., 24 juli 1937 - 10 juni 1952; 6831
        - 629, Verschillende onderwerpen., 1937-1962; 6832-6855; 2 omslagen en 21 pakken
          - 6291, Verloren, verbrande, vermiste schuldbekentenissen enz. 1937-1954, 6832-6844; 2 omslagen en 11 pakken
            - 3 juli 1937 - 3 jun. 1938., 6832
            - 10 jun. 1938 - 12 apr. 1940., 6833
            - 13 apr. 1940 - 27 feb. 1941., 6834
            - 1 mrt. 1941 - 29 mei 1942., 6835
            - 3 juni 1942 - 20 jan. 1944., 6836
            - 21 jan. 1944 - 21 dec. 1945., 6837
            - 27 dec. 1945 - 14 mrt. 1947., 6838
            - 20 mrt. 1947 - 28 apr. 1948., 6839
            - 4 mei 1948 - 20 apr. 1949., 6840
            - 22 apr. 1949 - 20 juni 1950., 6841
            - 21 juni 1950 - 16 mrt. 1951., 6842; omslag
            - 19 mrt. 1951 - 27 dec. 1951., 6843; omslag
            - 2 jan. 1952 - 26 mei 1954., 6844
          - 6292, Vernieuwing schuldbekentenissen enz. (recepissen)., 6845-6846; 2 pakken
            - 27 okt. 1937 - 20 apr. 1948., 6845
            - 4 mei 1948 - 25 mei 1954., 6846
          - 6293, Verjaarde en beschadigde coupons; beschadigde schuldbekentenissen. 1937-1962, 6847-6855; 9 pakken
            - 10 juli 1937 - 14 dec. 1945., 6847
            - 17 dec. 1945 - 22 aug. 1946., 6848
            - 23 aug. 1946 - 23 apr. 1947., 6849
            - 25 apr. 1947 - 26 nov. 1947., 6850
            - 27 nov. 1947 - 12 okt. 1948., 6851
            - 22 okt. 1948 - 27 juli 1950., 6852
            - 31 juli 1950 - 30 mei 1951., 6853
            - 6 juni 1951- 14 aug. 1952., 6854
            - 21 aug. 1952 - 26 nov. 1962., 6855
      - Vlottende schuld, 63
        - 630, Algemeen (rekening courant, krediet referentie Agentschap)., 1937-1954; 6856-6857; 2 pakken
          - 3 juli 1937 - 31 juli 1944., 6856
          - 8 aug. 1944 - 25 mei 1954., 6857
        - 631, Schatkistpapier; Spaarcertificaten; Registratie van promessen., 1937-1954; 6858-6864; 7 pakken
          - 15 juli 1937 - 9 dec. 1943., 6858
          - 20 dec. 1943 - 17 juni 1946., 6859
          - 19 juni 1946 - 21 feb. 1947., 6860
          - 22 feb. 1947 - 4 jan. 1949., 6861
          - 12 jan. 1949 - 30 dec. 1950., 6862
          - 11 jan. 1951 - 22 dec. 1951., 6863
          - 2 jan. 1952 - 26 mei 1954., 6864
        - 632, Call-gelden; daggeldleningen; in 's Rijksschatkist belegde gelden., 1937-1954; 6865-6866; 1 omslag en 1 pak
          - 1 nov. 1937 - 10 juli 1951., 6865
          - 12 juli 1951 - 19 mei 1954., 6866; pak
        - 633, Buitenlandse credieten., 1947-1954; 6867-6868; 1 omslag en 1 pak
          - 31 juli 1947 - 17 okt. 1950., 6867; pak
          - 20 okt. 1950 - 6 aug. 1954., 6868
      - Fondsen, 69
        - 690, Algemeen., 3 apr. 1940; 6869; stuk
        - 691, Leningfonds., 12 jan. 1940 - 18 juli 1942; 6870
    - Domeinen, 7
      - Algemeen, 70
        - 700, Algemeen., 14 juni 1938 - 27 okt. 1953; 6871
      - Kroondomein, 71
        - 710, Algemeen., 24 juli 1946 - 21 apr. 1954; 6872
      - Domeinen in beheer bij het Departement van Financiën, 72
        - Onroerend goed, 721
          - 7210, Algemeen., 15 nov. 1939 - 3 feb. 1953; 6873
          - 7211, Verkrijging., 22 nov. 1938 - 27 nov. 1950; 6874
          - 7214, Beheer., 9 dec. 1940 - 2 nov. 1954; 6875
          - 7218, Vervreemding., 17 mei 1945 - 31 mrt. 1954; 6876
          - 7219, Andere onderwerpen., 27 okt. 1938 - 18 dec. 1953; 6877
        - Roerend goed, 722
          - 7221, Verkrijging., 28 okt. 1949 - 23 feb. 1950; 6878
          - 7224, Beheer., 18 dec. 1940 - 22 okt. 1953; 6879
          - 7225, Ten verkoop overgedragen goederen., 2 dec. 1938 - 29 feb. 1956; 6880
          - 7229, Andere onderwerpen., 8 mei 1947; 6881
        - Nalatenschappen, 723
          - 7230, Algemeen., 15 feb. 1939 - 2 aug. 1955; 6882
        - Consignatie, 724
          - 7240, Algemeen., 18 apr. 1952 - 22 sep. 1952; 6883
      - Domeinen in beheer bij andere departementen van Algemeen Bestuur, 73
        - 730, Algemeen., 7 juli 1938 - 23 mei 1952; 6884
      - Andere onderwerpen, 79
        - 790, Algemeen., 5 nov. 1940 - 4 okt. 1945; 6885
  - Indexkopieën, doorslagen en afschriften van stukken uit het verbaalarchief van de Algemeen Gemachtigde voor de Oorlogs- en Defensieschaden, B.2
    - Vergoedingen oorlog- en defensieschaden., 1941-1945; 6886-6940; 53 pakken
      - 14 aug. 1941 - 16 aug. 1941., 6886
      - 18 aug. 1941 - 25 aug. 1941., 6887
      - 8 sep. 1941 - 11 sep. 1941., 6888
      - 12 sep. 1941 - 30 sep. 1941., 6889
      - 1 okt. 1941 - 8 okt. 1941., 6890
      - 9 okt. 1941 - 18 okt. 1941., 6891
      - 20 okt. 1941 - 31 okt. 1941., 6892
      - 1 nov. 1941 - 17 nov. 1941., 6893
      - 18 nov. 1941 - 29 nov. 1941., 6894
      - 1 dec. 1941 - 10 dec. 1941., 6895
      - 11 dec. 1941 - 24 dec. 1941., 6896
      - 5 jan. 1942 - 22 jan. 1942., 6897
      - 23 jan. 1942 - 30 jan. 1942., 6898
      - 2 feb. 1942 - 12 feb. 1942., 6899
      - 3 mrt. 1942 - 10 mrt. 1942., 6900
      - 11 mrt. 1942 -18 mrt. 1942., 6901
      - 19 mrt. 1942 - 31 mrt. 1942., 6902
      - 1 apr. 1942 - 9 apr. 1942, 6903
      - 10 apr. 1942 - 23 apr. 1942, 6904
      - 24 apr. 1942 - 30 apr. 1942., 6905
      - 1 mei 1942 - 18 mei 1942., 6906
      - 19 mei 1942 - 27 mei 1942., 6907
      - 8 juni 1942 - 17 juni 1942., 6908
      - 18 juni 1942 - 29 juni 1942., 6909
      - 10 juli 1942 - 21 juli 1942., 6910
      - 22 juli 1942 - 31 juli 1942., 6911
      - 1 aug. 1942 - 11 aug. 1942., 6912
      - 12 aug. 1942 - 18 aug. 1942., 6913
      - 19 aug. 1942 - 31 aug. 1942., 6914
      - 1 sep. 1942 - 9 sep. 1942., 6915
      - 10 sep. 1942 - 17 sep. 1942., 6916
      - 18 sep. 1942 - 26 sep. 1942., 6917
      - 28 sept. 1942 - 8 okt. 1942., 6918
      - 10 okt. 1942 - 22 okt. 1942., 6919
      - 23 okt. 1942 - 31 okt. 1942., 6920
      - 3 nov. 1942 - 14 nov. 1942., 6921
      - 17 nov. 1942 - 27 nov. 1942., 6922
      - 1 dec. 1942 - 8 dec. 1942., 6923
      - 9 dec. 1942 - 15 dec. 1942., 6924
      - 6 feb. 1943 - 7 apr. 1943., 6925
      - 8 apr. 1943 - 27 apr. 1943., 6926
      - 4 mei 1943 - 8 juni 1943., 6927
      - 9 juni 1943 - 5 juli 1943., 6928
      - 6 juli 1943 - 31 juli 1943., 6929
      - 2 aug. 1943 - 31 aug. 1943., 6930
      - 1 sep. 1943 - 30 sep. 1943., 6931
      - 1 okt. 1943 - 29 okt. 1943., 6932
      - 1 nov. 1943 - 30 nov. 1943., 6933
      - 1 dec. 1943 - 24 dec. 1943., 6934
      - 3 jan. 1944 - 31 jan. 1944., 6935
      - 1 feb. 1944 - 21 mrt. 1944., 6936
      - 22 mrt. 1944 - 28 apr. 1944., 6937
      - 1 mei 1944 - 31 mei 1944., 6938
      - 1 juni 1944 - 14 juli 1944., 6939
      - 17 juli 1944 - 1 mrt. 1945., 6940